【裁判字號】    95,訴,2950
【裁判日期】    951127
【裁判案由】    毒品危害防制條例
【裁判全文】
臺灣板橋地方法院刑事判決              95年度訴字第2950號
公  訴  人  臺灣板橋地方法院檢察署檢察官
被      告  甲○○
上列被告因違反毒品危害防制條例案件，經檢察官提起公訴〔９
５年度毒偵字第５８４１號〕；本院合議庭評決由受命法官獨任
進行簡式審判程序，茲判決如下：
    主  文
甲○○施用第壹級毒品，累犯，處有期徒刑捌月，扣案第壹級毒
品海洛因參包〔合計淨重壹點玖伍公克〕，沒收銷燬之，海洛因
殘渣袋拾玖個、注射針筒參支，沒收；又施用第貳級毒品，累犯
，處有期徒刑柒月，扣案安非他命殘渣袋壹個、安非他命吸食器
壹個、分裝吸管壹支，沒收；應執行有期徒刑壹年壹月，扣案第
壹級毒品海洛因參包〔合計淨重壹點玖伍公克〕，沒收銷燬之，
海洛因殘渣袋拾玖個、注射針筒參支、安非他命殘渣袋壹個、安
非他命吸食器壹個、分裝吸管壹支，均沒收。
    事  實
壹、甲○○前於〔一〕民國〔下同〕８７年間，因施用毒品案〔
    臺灣板橋地方法院檢察署８７年度偵字第１８４７１號〕，
    經法院裁定送勒戒處所觀察、勒戒後，認無繼續施用毒品之
    傾向，於８７年９月１７日出勒戒所，復經公訴人以８７年
    度偵字第１８４７１號處分不起訴。〔二〕８７年間，因施
    用毒品案〔臺灣板橋地方法院檢察署８７年度偵字第２５９
    ８９號〕，經法院裁定送戒治處所強制戒治，於８８年６月
    １５日停止戒治處分之執行出戒治所〔指揮書執畢日期８８
    年１２月２１日〕，期滿未經撤銷，視為強制戒治期滿，經
    公訴人以８９年度戒毒偵字第５７號處分不起訴。〔三〕９
    １年間，因施用毒品案〔臺灣板橋地方法院檢察署９１年度
    毒偵字第２８３２號〕，經法院裁定送戒治處所強制戒治，
    嗣於９２年１０月３０日執行完畢，所犯施用毒品罪，復經
    本院判處有期徒刑陸月，如易科罰金，以銀元參佰元折算壹
    日確定，嗣於９５年３月１７日執行完畢。
貳、甲○○未見悔悟，於事實欄壹之〔三〕所示強制戒治執行完
    畢釋放後，伍年內，復〔壹〕基於施用第壹級毒品海洛因之
    犯意，於９５年８月１７日經警採集其尿液檢體前２６小時
    內某時點，在不詳地點，施用第壹級毒品海洛因壹次。〔貳
    〕基於施用第貳級毒品安非他命之犯意，於９５年８月１７
    日經警採集其尿液檢體前９６小時內某時點，在不詳地點，
    施用第貳級毒品安非他命壹次；嗣於９５年８月１７日下午
    ２時３０分許，在臺北縣板橋市○○街５３巷２弄２號，經
    警查獲，並扣得第壹級毒品海洛因參包〔合計淨重壹點玖伍
    公克〕，甲○○所有供其施用海洛因用之海洛因殘渣袋拾玖
    個、注射針筒參支、供其施用第貳級毒品用之安非他命殘渣
    袋壹個、安非他命吸食器壹個、分裝吸管壹支。
參、案經臺北市政府警察局萬華分局報請臺灣板橋地方法院檢察
    署檢察官偵查起訴。
    理  由
壹、上揭事實，業據被告坦承不諱〔參見本院準備程序筆錄、簡
    式審判筆錄〕，被告到案後，經警採集其尿液檢體，送驗後
    檢出安非他命類、鴉片類陽性反應，此有臺灣尖端先進生技
    醫藥股份有限公司濫用藥物尿液檢驗報告、臺北市政府警察
    局偵辦毒品案件尿液檢體委驗單〔附偵卷第４５頁、第４６
    頁〕足參，復有〔一〕扣案如事實欄所示物品。〔二〕法務
    部調查局９５年９月１０日調科壹字第０９５２３０１３９
    ９０號鑑定書〔附偵卷第４３頁〕。〔三〕臺灣高等法院被
    告前案紀錄表〔附本院卷〕等足佐，堪認被告自白情節，與
    事實相符，足為認定上揭事實之依據；本件事證明確，被告
    之上揭犯行，堪予認定。
貳、核被告所為，係犯毒品危害防制條例第１０條第１項之施用
    第壹級毒品罪，同法條第２項之施用第貳級毒品罪；其因施
    用而持有第壹、貳級毒品之低度行為，依序為施用第壹級毒
    品、施用第貳級毒品之高度行為所吸收，均不另論罪；被告
    前犯事實欄壹─〔三〕所示之罪，經法院判處徒刑確定，嗣
    於９５年３月１７日執行完畢，此有臺灣高等法院被告前案
    紀錄表附本院卷足參，伍年以內故意再犯有期徒刑以上之上
    列貳罪，均依累犯之規定，加重其刑；所犯上開貳罪，犯意
    各別，構成要件互殊，應分論併罰；爰審酌被告犯罪之動機
    、目的、手段、所致之危害，暨犯罪後態度等一切情狀，量
    處如主文所示之刑，並定其應執行之刑。
參、扣案第壹級毒品海洛因參包〔合計淨重壹點玖伍公克〕，係
    查獲之毒品，應依毒品危害防制條例第１８條第１項前段規
    定，宣告沒收銷燬之；扣案海洛因殘渣袋拾玖個、注射針筒
    參支，係被告所有供其施用海洛因所用之物，扣案安非他命
    殘渣袋壹個、安非他命吸食器壹個、分裝吸管壹支，係被告
    所有供其施用安非他命所用之物，併依法宣告沒收。
肆、末按，刑法第３８條第１項第２款所定得沒收之供犯罪所用
    或供犯罪預備之物，必於犯罪有直接關係者，始屬相當〔最
    高法院５１年台非字第１３號判例意旨參照〕，扣案電子磅
    秤壹台，係被告所有，固據其供明，惟被告係將之供「預防
    買毒品被騙」之用，亦據其供明〔參見本院簡式審判筆錄第
    ２頁〕，與其施用毒品犯行，無直接關係。又扣案分裝小夾
    鏈袋柒拾貳個，為被告之女友所有，業據被告陳明〔卷頁同
    上〕。爰不為沒收之諭知。
據上論斷，應依刑事訴訟法第２７３條之１第１項、第２９９條
第１項前段，毒品危害防制條例第１０條第１項、第２項、第１
８條第１項前段，刑法第１１條前段、第４７條第１項前段、第
５１條第５款、第３８條第１項第２款，判決如主文。
本案經檢察官蔡元仕到庭執行職務。
中    華    民    國    95    年    11   月    27     日
                  刑事第一庭  法  官   陳福來
以上正本證明與原本無異。
如不服本判決應於送達後10日內向本院提出上訴狀。
                              書記官   林兆嘉
中    華    民    國    95    年    11   月    27     日
附錄本案論罪科刑法條全文：
毒品危害防制條例第十條：
施用第一級毒品者，處六月以上五年以下有期徒刑。
施用第二級毒品者，處三年以下有期徒刑。


司法院資訊處製作；財團法人民間司法改革基金會備份。
